【裁判字號】    95,訴,871
【裁判日期】    950630
【裁判案由】    毒品危害防制條例
【裁判全文】
臺灣板橋地方法院刑事判決               95年度訴字第871號
公  訴  人  臺灣板橋地方法院檢察署檢察官
被      告  甲○○
上列被告因違反毒品危害防制條例案件，經檢察官提起公訴（95
年度毒偵字第1188號），被告於準備程序中為有罪之陳述，經本
院合議庭裁定由受命法官進行簡式審判程序獨任審理，本院判決
如下：
    主  文
甲○○連續施用第一級毒品，累犯，處有期徒刑捌月。
扣案之海洛因殘渣袋個、注射針筒貳支，均沒收。
    事  實
一、甲○○曾於民國九十一年間，因毒品危害防制條例案件，經
    本院於九十二年二月二十一日以九十一年板簡字第二○四五
    號判處有期徒刑六月確定；又於九十二年間，因毒品危害防
    制條例案件，經臺灣基隆地方法院於九十三年十月四日以九
    十三年訴緝字第三一號判處有期徒刑五月確定，前二者接續
    執行，均於九十四年四月二十九日易科罰金執行完畢。另於
    八十九年間，因施用毒品案件，經本院以九十年度毒聲字第
    一九○號裁定送觀察、勒戒後，認無繼續施用毒品之傾向，
    由臺灣板橋地方法院檢察署檢察官於九十年四月二十六日以
    九十年度毒偵緝字第三○○號為不起訴處分確定。詎其仍不
    知悔改，於前揭觀察勒戒執行完畢釋放後五年內，竟基於施
    用第一級毒品海洛因之概括犯意，自九十四年九月間起至九
    十五年一月二十二日下午六時二十分許為警採尿回溯二十六
    小時內某時止，連續在臺北縣板橋市○○路○段一七一號永
    佳賓館三○七室租屋處，以將海洛因摻水以針筒注射血管之
    方式，施用第一級毒品海洛因多次。嗣於九十五年一月二十
    二日下午五時五十分許，為警在上揭租屋處查獲，並扣得甲
    ○○所有預備供施用第一級毒品之注射針筒二支、海洛因殘
    渣袋三個，再經採驗尿液，而查悉上情。
二、案經臺北市縣政府警察局海山分局移送臺灣板橋地方法院檢
    察署檢察官偵查起訴。
    理  由
一、按除被告所犯為死刑、無期徒刑、最輕本刑為三年以上有期
    徒刑之罪或高等法院管轄第一審案件者外，於第一次審判期
    日前之準備程序進行中，被告先就被訴事實為有罪之陳述時
    ，審判長得告知被告簡式審判程序之旨，並聽取當事人、代
    理人、辯護人及輔佐人之意見後，裁定進行簡式審判程序，
    刑事訴訟法第二百七十三條之一第一項定有明文。經核本件
    被告甲○○所犯係死刑、無期徒刑、最輕本刑為三年以上有
    期徒刑以外之罪，其於準備程序中就被訴事實為有罪之陳述
    ，經法官告知簡式審判程序之旨，並聽取公訴人及被告之意
    見後，本院合議庭認宜進行簡式審判程序，爰依首揭規定合
    議裁定由受命法官獨任進行簡式審判程序，合先敘明。
二、上揭事實，業據被告甲○○坦承不諱（見本院卷第八一頁）
    ，且其於上揭時地為警查獲時所採取之尿液，經送請台灣檢
    驗科技股份有限公司檢驗結果，鴉片呈陽性反應，有該公司
    九十五年二月十五日報告編號CH/2006/12149 號濫用藥物尿
    液檢驗報告一紙附卷可稽。且被告於上揭時地為警查獲時，
    有被告所有預備供注射第一級毒品海洛因使用之海洛因淺渣
    袋三個、針筒二支扣案可資佐證，足徵被告前開自白與事實
    相符，應堪採信。至被告雖辯稱伊最後一次施用第一級毒品
    海洛因係於九十五年一月二十日云云，然「依據Cone等人之
    文獻報導，分別施用單一劑量3mg 及6mg 之海洛因，可檢測
    到6-乙醯嗎啡（濃度高於或等於10ng/ml）之 期間平均分別
    約二點四及四點二小時，最久者不超過八小時，而可檢測到
    總嗎啡（濃度高於或等於300ng/ml）之期間則平均分別約可
    達十七及二十六小時」，有行政院衛生署管制藥品管理局九
    十三年八月十日管檢字第○九三○○○○七三九六號函一件
    載述甚明，被告所述九十五年一月二十日業已逾上開二十六
    小時，故其所辯不足採信。又被告曾於八十九年間，因施用
    毒品案件，經本院以九十年度毒聲字第一九○號裁定送觀察
    、勒戒後，認無繼續施用毒品之傾向，由臺灣板橋地方法院
    檢察署檢察官於九十年四月二十六日以九十年度毒偵緝字第
    三○○號為不起訴處分確定，有臺灣高等法院被告前案紀錄
    表及前揭不起訴處分書各一件附卷可憑，是被告顯係於觀察
    勒戒釋放後五年以內再施用第一級毒品海洛因。本件事證明
    確，被告上開犯行洵堪認定。
三、查海洛因係毒品危害防制條例第二條第二項所稱之第一級毒
    品，不得持有、施用，被告竟持之以施用，核其所為，係犯
    毒品危害防制條例第十條第一項之施用第一級毒品罪。被告
    先後多次施用海洛因犯行，時間緊接、手法及罪名均同，顯
    係基於概括犯意而為之，為連續犯，應論以一罪，並加重其
    刑。其先後多次持有海洛因，亦係基於概括之犯意，本應以
    連續持有論，惟其持有後，進而施用，其多次持有海洛因行
    為應被其施用之行為所吸收，不另論罪。再被告曾於九十一
    年間，因毒品危害防制條例案件，經本院於九十二年二月二
    十一日以九十一年板簡字第二○四五號判處有期徒刑六月確
    定；又於九十二年間，因毒品危害防制條例案件，經臺灣基
    隆地方法院於九十三年十月四日以九十三年訴緝字第三一號
    判處有期徒刑五月確定，前二者接續執行，均於九十四年四
    月二十九日易科罰金執行完畢，此有臺灣高等法院被告前案
    紀錄表一件可按，其於有期徒刑執行完畢後五年內再犯本件
    有期徒刑以上之罪，為累犯，依法遞加重其刑。爰審酌被告
    有犯罪前科，已如前述，素行非佳，而其經觀察勒戒後仍再
    犯相同罪行，顯見意志不堅，惟念其犯罪係戕害自身，尚未
    害及他人，所犯情節非重，及犯罪後承認犯行，態度良好等
    一切情狀，量處如主文所示之刑。又扣案之海洛因殘渣袋三
    個、注射針筒二支，係被告所有，供施用第一級毒品海洛因
    犯罪預備之物，業據被告於本院審理時供述在卷，爰依刑法
    第三十八條第一項第二款之規定併予宣告沒收。
據上論斷，應依刑事訴訟法第二百七十三條之一第一項、第二百
九十九條第一項前段，毒品危害防制條例第十條第一項，刑法第
十一條前段、第五十六條、第四十七條、第三十八條第一項第二
款，判決如主文。
本案經檢察官林俊儀到庭執行職務。
中    華    民    國    95    年    6     月    30    日
                  刑事第五庭    法  官   李麗珠
以上證明與原本無異。
如不服本判決，應於判決送達後10日內，向本院提出上訴狀。
                                書記官   王麗雯
中    華    民    國    95    年    6     月    30    日
附錄本判決論罪法條：
毒品危害防制條例第10條：
施用第1級毒品者，處6月以上5年以下有期徒刑。
施用第2級毒品者，處3年以下有期徒刑。


司法院資訊處製作；財團法人民間司法改革基金會備份。
